Inventaris van het archief van de Raad voor het Rechtsherstel: Afdeling Rechtspraak, 1945-1967 (1971)
Nationaal Archief, Den Haag
- GRIFFIE VAN DE KAMER ARNHEM, 3
  - Procesdossiers, 3.3
    - Register van kort geding-zaken, vermeldende gegevens over partijen, de behandeling en de afdoening van rekesten, nrs. KG 1 - 114, kaartregister., 1945-1956; 597; 1 deel
    - Register van rekestdossiers, houdende gegevens over partijen, de behandeling en de afdoening van rekesten, nrs. 1 - 1282, kaartregister., 1945-1958; 598; 1 doos
    - Kort geding-dossiers., 1945-1956; 599-600; 2 pakken
      - KG 1 - 65, 599
      - KG 66 - 114, 600
    - Rekestdossiers., 1945-1958; 601-634; 34 pakken
      - R 1 - 147, 601
      - R 148 - 186, 602
      - R 187 - 213, 603
      - R 214 - 250, 604
      - R 251 - 295, 605
      - R 296 - 347, 606
      - R 348 - 389, 607
      - R 390 - 411, 608
      - R 412 - 449, 609
      - R 450 - 493, 610
      - R 494 - 522, 611
      - R 523 - 553, 612
      - R 554 - 591, 613
      - R 592 - 627, 614
      - R 628 - 640, 615
      - R 641 - 664, 616
      - R 665 - 706, 617
      - R 707 - 740, 618
      - R 741 - 786, 619
      - R 787 - 801, 620
      - R 802 - 825, 621
      - R 826 - 847, 622
      - R 848 - 879, 623
      - R 880 - 914, 624
      - R 915 - 953, 625
      - R 954 - 992, 626
      - R 993 - 1023, 627
      - R 1024 - 1079, 628
      - R 1080 - 1126, 629
      - R 1127 - 1179, 630
      - R 1180 - 1210, 631
      - R 1211 - 1237, 632
      - R 1238 - 1257, 633
      - R 1258 - 1282, 634
- GRIFFIE VAN DE KAMER GRONINGEN, 4
  - Procesdossiers, 4.1
    - Kortgeding dossiers., 1945-1952; 635; 1 pak
    - Rekestdossiers., 1945-1958; 636-653; 18 pakken
      - R 414 - 2442, 636
      - R 2443 - 3247, 637
      - R 3248 - 4051, 638
      - R 4052 - 4776, 639
      - R 4791 - 7372, 640
      - R 7373 - 9205, 641
      - R 9229 - 11104, 642
      - R 11105 - 12625, 643
      - R 12626 - 14246, 644
      - R 14247 - 15696, 645
      - R 15697 - 16816, 646
      - R 16817 - 18303, 647
      - R 18433 - 20305, 648
      - R 20306 - 21300, 649
      - R 21305 - 23949, 650
      - R 23950 - 25039, 651
      - R 25040 - 25837, 652
      - R 25844 - 29550, 653
    - Register van rekestdossiers, geordend op de nrs.R 160 -R 29600., 1945-1958; 654; 1 doos
- GRIFFIE VAN DE KAMER 's -HERTOGENBOSCH, 5
  - Procesdossiers, 5.1
    - Kortgeding dossiers., 1945-1947; 655; 1 pak
    - Rekestdossiers, nrs. R 1 - R 29532., 1945-1958; 656-672; 17 pakken
      - R 1 - 3129, 656
      - R 3139 - 3912, 657
      - R 3930 - 4635, 658
      - R 4636 - 6273, 659
      - R 6328 - 7299, 660
      - R 7421 - 8718, 661
      - R 8725 - 9498, 662
      - R 9525 - 11978, 663
      - R 11984 - 13676, 664
      - R 13711 - 14532, 665
      - R 14542 - 16083, 666
      - R 16186 - 20594, 667
      - R 20595 - 21553, 668
      - R 21554 - 22053, 669
      - R 22054 - 24777, 670
      - R 24778 - 26665, 671
      - R 26898 - 29532, 672
    - Lijst van uitspraken van de kamer 's-Hertogenbosch in kortgeding- en rekestzaken, chronologisch., 1946-1949; 673; 1 omslag
    - Klapper op namen van appellanten en rekwestranten, verwijzend naar de rekestdossiers R1 -R 29532, kaartregister., 1946-1958; 674; 1 doos
- GRIFFIE VAN DE KAMER UTRECHT, 6
  - Procesdossiers, 6.1
    - Kortgeding dossiers., 1945-1951; 675; 1 pak
    - Rekestdossiers., 1945-1954; 676-696; 21 pakken
      Op deze serie dossiers bestaat geen toegang.
      - R 1 - 20, 676
      - R 21 - 53, 677
      - R 54 - 80, 678
      - R 81 - 114, 679
      - R 115 - 150, 680
      - R 151 - 178, 681
      - R 179 - 220, 682
      - R 221 - 295, 683
      - R 296 - 350, 684
      - R 351 - 380, 685
      - R 381 - 410, 686
      - R 411 - 459, 687
      - R 460 - 500, 688
      - R 501 - 562, 689
      - R 563 - 620, 690
      - R 621 - 675, 691
      - R 676 - 741, 692
      - R 742 - 770, 693
      - R 771 - 795, 694
      - R 796 - 820, 695
      - R 821 - 854, 696
        Zie voor rekestdossier R 851 inv.nr. 932.
- GRIFFIE VAN DE KAMER AMSTERDAM, 7
  - Notulen, 7.1
    - Notulen van vergaderingen van de voorzitters der Amsterdamse kamers, het zgn. Sanhedrin, met bijlagen., 1946-1956; 697; 1 omslag
  - Correspondentie van de griffier, 7.2
    - organisatie en personeel, 7.2.1
      - Stukken betreffende de administratieve verwerking van rekesten en uitspraken., 1945-1960; 698; 1 omslag
      - Stukken betreffende benoeming en ontslag van het administratief personeel van de kamer., 1945-1960; 699; 1 omslag
      - Stukken betreffende de huisvesting van de kamer Amsterdam., 1945-1961; 700; 1 omslag
      - Stukken betreffende benoeming, beëdiging en ontslag van substituut- en waarnemend griffiers., 1945-1962; 701; 1 omslag
      - Modellen van formulieren, in gebruik geweest bij de griffie van de kamer Amsterdam., 1945-1967; 702; 1 omslag
      - Stukken betreffende benoeming en ontslag van leden van de afdeling Rechtspraak, met ledenlijsten., 1946-1965; 703; 1 omslag
      - Stukken betreffende de samenstelling van de verslagen der werkzaamheden en andere statistische overzichten., 1949-1966; 704; 1 omslag
      - Maandopgaven van het aantal aanhangige zaken bij de kamer Amsterdam per ultimo december 1951 - mei 1967., 1952-1967; 705; 1 omslag
    - taakuitvoering, 7.2.2
      - Stukken betreffende toepassing en interpretatie van het Besluit herstel rechtsverkeer en het Besluit Vijandelijk Vermogen bij de behandeling van rechtsherstel- en beroepszaken., 1945-1966; 706-713; 8 omslagen
        - 1945-1954, onroerende goederen, 706
        - 1945-1955, beroepen tegen beslissingen van het NBI, 707
        - 1946-1961, rechtsherstel, 708
        - 1947, Joodse inschrijvingen in de Grootboeken der Nationale Schuld, 709
        - 1948-1966, effectenzaken, 710
        - 1949-1955, L.V.V.S./V.V.R.A., 711
        - 1953-1961, Waarborgfonds Rechtsherstel, 712
        - 1956-1957, loten- en non-valeurzaken, 713
      - Stukken betreffende de behandeling van verzoeken om bemiddeling in en om inlichtingen over de rechtsherstelaangelegenheden., 1946-1960; 714; 1 omslag
      - Stukken betreffende behandeling van de rogatoire commissie inzake de procedure van de N.V. Javasche Hypotheekbank contra C.L. Lagewaard., 1949-19501; 715; omslag
  - Audiëntiebladen, 7.3
    - Audiëntiebladen, processen-verbaal van zittingen van de Amsterdamse kamer., 1945-1968; 716-720; 5 pakken
      - 1945-1946, 716
      - 1947-1948, 717
      - 1949-1951, 718
      - 1952-1954, 719
      - 1955-1968, 720
  - Procesdossiers, 7.4
    - Kortgeding dossiers., 1945-1955; 721-723; 3 pakken
      - 1945, nr. 1 - 28, 1946, nr. 1 - 100; 721
      - 1946, nr. 101 - 152, 1947, nr. 1 - 40; 722
      - 1948, nr. 1 - 16, 1949, nr. 1 - 14; 1950, nr. 5 - 6; 1951, nr. 2 - 6; 1952, nr. 2 - 3; 1953, nr. 1; 1954, nr. 1; 1955, nr. 1; 723
    - Registers van ingekomen rekesten en memories van antwoorden., 1945-1969; 724-736; 13 delen
      Vermeld zijn rekestnummer, het antwoordnummer (voorzien van de letter A, waarbij tevens verwezen wordt naar het bijbehorende rekestnummer), datum van ontvangst, naam van de gemachtigde, beknopte inhoud van rekest en antwoord, bij effectenzaken een E-nummer, data van behandeling en eventueel de datum van intrekking van het rekest.
      - 1945-1946, Deel I, 724
      - 1946, Deel II, 725
      - 1946-1947, Deel III, 726
      - 1947-1948, Deel IV, 727
      - 1948, Deel V, 728
      - 1948, Deel VI, 729
      - 1948-1949, Deel VII, 730
      - 1949, Deel VIII, 731
      - 1949-1950, Deel IX, 732
      - 1950-1951, Deel X, 733
      - 1951, Deel XI, 734
      - 1952-1953, Deel XII, 735
      - 1953-1969, Deel XIII, 736
        Openbaarheid beperkt tot 01-01-2020
    - Registers van effectenzaken, met verwijzing naar de rolnummers., 1947-1954; 737-739; 3 delen
      Vermeld zijn het E-nummer, datum van ontvangst van het beroepschrift, naam van appellant, naam van gemachtigde en het rekestnummer.
      - 1947-1950, E 1 - 3557, 737
      - 1950-1952, E 3558 - 6616, 738
      - 1952-1954, E 6617 - 9409, 739
    - Concordantieregisters, verwijzende van de R-nummers van de centrale griffie naar de rolnummers van de kamer Amsterdam., 1951-1967; 740-741; 2 delen
      - 1951-1954, R 17607 - R 28084, 740
      - 1955-1967, R 27895 - R 30018, 741
    - Klapper op namen van rekwestranten en appellanten, verwijzend naar de nummers van de rekestdossiers., 1945-1948; 742; 1 deel
    - Klapper op namen van rekwestranten en appellanten, verwijzend naar de nummers van de rekestdossiers èn naar het R-nummer van de centrale griffie., 1945-1965; 743-753; 11 dozen
      Het betreft de rekestkaarten, zoals bij de centrale griffie in gebruik, doch nu alfabetisch geordend en niet op R-nummer. Vermeld zijn de namen van partijen, het eventuele E-nummer (bij effectenzaken), rechtsboven de categorie zaak en op de achterzijde het verloop van de zaak (intrekking, royement of vonnis).
      - Aachen Leipziger - Blijdenstijn, 743
      - Boas - Deutscher Verein, 744
      - Diaconie - Goey, 745
      - Gogswaardt - Honig, 746
      - Hoofiën - Lamsberg, 747
      - Landarbeidersbond - Mezger, 748
      - Michaelis - Plinval Salques, 749
      - Ploeg - Sbarowitz, 750
      - Schaap - Talvaz Dias, 751
      - Tammes - Vokaro, 752
      - Volkart - Zijma, 753
    - Rekestdossiers., 1945 - 1971; 754-931; 172 pakken en 6 omslagen
      - 1945, 3 - 259, 754
      - 1945, 260 - 291, 755
      - 1945, 292 - 334, 756
      - 1946, 1 - 64, 757
      - 1946, 65 - 120, 758
      - 1946, 121 - 171, 759
      - 1946, 172 - 221, 760
      - 1946, 222 - 259, 761
      - 1946, 260 - 301, 762
      - 1946, 302 - 339, 763
      - 1946, 340 - 380, 764
      - 1946, 381 - 417, 765
      - 1946, 418 - 440, 766
      - 1946, 441 - 480, 767
      - 1946, 481 - 502, 768
      - 1946, 503 - 559, 769
      - 1946, 560 - 606, 770
      - 1946, 607 - 639, 771
      - 1946, 640 - 687, 772
      - 1946, 688 - 742, 773
      - 1946, 743 - 818, 774
      - 1946, 819 - 874, 775
      - 1947, 1 - 45, 776
      - 1947, 46 - 85, 777
      - 1947, 86 - 110, 778
      - 1947, 111 - 155, 779
      - 1947, 156 - 230, 780
      - 1947, 231 - 274, 781
      - 1947, 275 - 318, 782
      - 1947, 319 - 355, 783
      - 1947, 356 - 380, 784
      - 1947, 381 - 410, 785
      - 1947, 411 - 448, 786
      - 1947, 449 - 514, 787
      - 1947, 515 - 560, 788
      - 1947, 561 - 595, 789
      - 1947, 596 - 644, 790
      - 1947, 645 - 698, 791
      - 1948, 1 - 35, 792
      - 1948, 36 - 60, 793
      - 1948, 61 - 100, 794
      - 1948, 101 - 140, 795
      - 1948, 141 - 186, 796
      - 1948, 187 - 228, 797
      - 1948, 229 - 280, 798
      - 1948, 281 - 335, 799
      - 1948, 336 - 379, 800
      - 1948, 380 - 466, 801
      - 1948, 467 - 542, 802
      - 1948, 543 - 717, 803
      - 1948, 718 - 834, 804
      - 1948, 835 - 1049, 805
      - 1948, 1050 - 1450, 806
      - 1948, 1451 - 1663, 807
      - 1948, 1664 - 1962, 808
      - 1948, 1963 - 2081, 809
      - 1948, 2082 - 2186, 810
      - 1948, 2194 - 2302, 811
      - 1948, 2303 - 2432, 812
      - 1949, 1 - 78, 813
      - 1949, 79 - 135, 814
      - 1949, 136 - 265, 815
      - 1949, 266 - 417, 816
      - 1949, 418 - 581, 817
      - 1949, 582 - 686, 818
      - 1949, 687 - 740, 819
      - 1949, 741 - 810, 820
      - 1949, 811 - 888, 821
      - 1949, 889 - 1079, 822
      - 1949, 1080 - 1245, 823
      - 1949, 1246 - 1349, 824
      - 1949, 1350 - 1474, 825
      - 1949, 1475 - 1534, 826
      - 1949, 1535 - 1653, 827
      - 1949, 1654 - 1856, 828
      - 1949, 1857 - 1998, 829
      - 1950, 11 - 138, 830
      - 1950, 139 - 251, 831
      - 1950, 252 - 336, 832
      - 1950, 337 - 460, 833
      - 1950, 461 - 559, 834
      - 1950, 560 - 634, 835
      - 1950, 635 - 685, 836
      - 1950, 686 - 727, 837
      - 1950, 728 - 779, 838
      - 1950, 780 - 837, 839
      - 1950, 838 - 907, 840
      - 1950, 908 - 1088, 841
      - 1950, 1089 - 1205, 842
      - 1951, 1 - 99, 843
      - 1951, 100 - 173, 844
      - 1951, 174 - 234, 845
      - 1951, 235 - 311, 846
      - 1951, 312 - 438, 847
      - 1951, 439 - 500, 848
      - 1951, 501 - 561, 849
      - 1951, 562 - 592, 850
      - 1951, 593 - 667, 851
      - 1951, 668 - 760, 852
      - 1951, 761 - 830, 853
      - 1951, 831 - 913, 854
      - 1951, 914 - 968, 855
      - 1951, 969 - 1067, 856
      - 1951, 1068 - 1164, 857
      - 1951, 1165 - 1262, 858
      - 1952, 2 - 69, 859
      - 1952, 70 - 154, 860
      - 1952, 155 - 228, 861
      - 1952, 229 - 300, 862
      - 1952, 301 - 391, 863
      - 1952, 392 - 463, 864
      - 1952, 464 - 544, 865
      - 1952, 545 - 646, 866
      - 1952, 647 - 796, 867
      - 1952, 797 - 1008, 868
      - 1952, 1009 - 1286, 869
      - 1952, 1287 - 1884, 870
      - 1952, 1885 - 2378, 871
      - 1952, 2379 - 2631, 872
      - 1952, 2632 - 2742, 873
      - 1953, 6 - 100, 874
      - 1953, 101 - 175, 875
      - 1953, 176 - 248, 876
      - 1953, 249 - 315, 877
      - 1953, 316 - 370, 878
      - 1953, 371 - 435, 879
      - 1953, 436 - 490, 880
      - 1953, 491 - 560, 881
      - 1953, 561 - 620, 882
      - 1953, 621 - 685, 883
      - 1953, 686 - 740, 884
      - 1953, 741 - 800, 885
      - 1953, 801 - 850, 886
      - 1953, 851 - 900, 887
      - 1953, 901 - 970, 888
      - 1953, 971 - 1015, 889
      - 1953, 1016 - 1030, 890
      - 1953, 1031 - 1080, 891
      - 1954, 2 - 50, 892
      - 1954, 51 - 99, 893
      - 1954, 100 - 160, 894
      - 1954, 161 - 220, 895
      - 1954, 221 - 310, 896
      - 1954, 311 - 390, 897
      - 1954, 391 - 450, 898
      - 1954, 451 - 540, 899
      - 1954, 541 - 600, 900
      - 1954, 601 - 645, 901
      - 1955, 1 - 50, 902
      - 1955, 51 - 80, 903
      - 1955, 81 - 140, 904
      - 1955, 141 - 180, 905
      - 1955, 181 - 217, 906
      - 1955, 218 - 250, 907
      - 1955, 251 - 275, 908
      - 1955, 276 - 315, 909
      - 1955, 316 - 350, 910
      - 1956, 1 - 34, 911
      - 1956, 35 - 113, 912
      - 1956, 114 - 223, 913
      - 1956, 224 - 253, 914
      - 1957, 1 - 44, 915
      - 1957, 45 - 70, 916
      - 1957, 71 - 114, 917
      - 1957, 115 - 157, 918
      - 1958, 1 - 25, 919
      - 1958, 26 - 56, 920
      - 1958, 57 - 82, 921
      - 1959, 1 - 49, 922
      - 1960, 1 - 17, 923
      - 1961, 1 - 14, 924
      - 1962, 1 - 16, 925
      - 1963, 1 - 12, omslag, 926
      - 1964, 1 - 4, omslag, 927
      - 1965, 1 - 9, omslag, 928
      - 1966, 1 - 16, omslag, 929
      - 1967, 1 - 5, omslag, 930
      - 1969 1 - 3, omslag, 931
    - Rekestdossier inzake de procedure van de Ned. Vereniging van de Vervoerspersoneel contra P. Zuiderent (R 20377/ Utrecht R 851)., 1952-1957; 932; 1 omslag
      Dit betreft een zaak die van de kamer Utrecht is overgenomen, en die niet in de dossiernummering van de kamer Amsterdam is opgenomen.